臺灣臺南地方法院交通事件裁定　　　　　　　　　　九十二年度交聲字第六號
　　移
　　受處分人
　　即異議人　甲○○
右列受處分人因違反道路交通管理處罰條例案件，對於交通部公路總局嘉義區監理所
台南監理站民國九十二年十月十七日所為之裁決處分（處分案號：嘉監南字第裁七四
─Ｓ00000000號），聲明異議，本院裁定如左：
    主  文
異議駁回。
    理  由
一、聲明異議意旨略以：如附件聲明異議狀所載。
二、按汽車駕駛人，爭道行駛有支線道車不讓幹線道車先行，或兩線均為幹線道或支
    線道時，左方車不讓右方車先行情形者，處新臺幣六百元以上一千八百元以下罰
    鍰；汽車駕駛人有上開情形者，並予記違規點數一點，道路交通管理處罰條例第
    四十五條第九款、第六十三條第一項第一款分別定有明文。次按車輛行至無號誌
    之交岔路口，未劃分幹、支線或同為幹線道或支線道者，轉彎車應暫停讓直行車
    先行；如同為直行車或轉彎車者，左方車應暫停讓右方車先行，道路交通安全規
    則第一百零二條第一項第二款亦規定甚明。
三、經查：
    （一）本件肇事時間為民國九十二年八月六日十一時五分許，肇事地點係位於台
          南市○○路與育平路之無號誌交岔路口，其中育平路行向未設交通號誌，
          僅於地面上繪有「慢」之警告標字；府平路之行向則未設有任何號誌或標
          線，有台南市警察局九十二年十一月六日南市警交字第０九二００九九０
          八七號函所檢附現場照片二十三幀在卷可查，而依異議人甲○○於警訊中
          之陳述，其係於上開時間駕駛車號８Ｊ─７９３３號自小客車沿育平路外
          側快車道由南向北行駛，並欲直行通過肇事交岔路口，於交岔路口發生車
          禍，致其自小客車前保險桿脫落、引擎蓋凹損、前車燈破裂及水箱擦損等
          語；另依車禍相對人楊玉珍於警訊中之陳述，其係於同日十一時五分許駕
          駛車號３６６３─ＧＪ號自小客車，沿府平路快車道由東向西行駛至肇事
          交岔路口時，與異議人自小客車發生車禍，致其自小客車左右葉子板、前
          車頭及左前後車門損壞等語，則依雙方於警訊所陳，雙方係屬不同向，且
          異議人甲○○之行車方向係為左方車，楊玉珍之行車方向則為右方車，準
          此，異議人甲○○行經前開未劃分幹、支線道之交岔路口時，其為左方車
          應暫停讓楊玉珍之左方車先行。又依異議人甲○○所駕駛之自小客車，係
          車前保險桿脫落、引擎蓋右前角凹損、右前車燈破裂，與楊玉珍自小客車
          之左側部位相撞及，依其車輛毀損部位，參酌二車肇事後之車頭行向均與
          渠等前開陳述之行車行向相互倒置等情以觀，足見異議人確未暫停讓右方
          之楊玉珍自小客車先行，即貿然進入交岔路口，而楊玉珍亦未注意車前狀
          況及減速慢行致發生本件車禍事故，本件車禍肇事原因經臺灣省台南區車
          輛行車事故鑑定委員會鑑定結果，亦認為在該肇事岔路口未設有支、幹道
          標示時，以無支、幹道區分，則「甲○○駕駛小客車，行經無號誌岔路口
          ，左方車未讓右方車先行，為肇事主因。楊玉珍駕駛小客車，行經無號誌
          岔路口，未減速慢行，未注意車前狀況，為肇事次因」，有臺灣省台南區
          車輛行車事故鑑定委員會南鑑字第九二一三０四號鑑定意見書一份在卷可
          憑，此外復有前開台南市警察局函所檢附之九十二年八月六日甲○○及楊
          玉珍之警訊筆錄、道路交通事故調查報告表一紙、道路交通事故現場蒐證
          照片二十三幀在卷可稽，而異議人對有於右開時間駕駛該輛自小客車於前
          述地點肇事之事實亦不爭執，從而本件異議人駕駛小客車，行經無號誌岔
          路口，兩線均為幹線道或支線道，而有左方車未讓右方車先行之行為，應
          堪認定。
    （二）異議人雖辯稱：依育平路之寬度、長度及交通流量等條件足以為幹線道，
          而府平路應為支線道，而舉發員警採取雙重標準為違規之認定云云。惟查
          ，府平路及育平路係經台南市政府交通局於九十二年十月一日完成停慢字
          之繪設後始有幹支道之區○○○○路為幹道、府平路為支道），有台南市
          政府九十二年十一月十九日南市交工字第０九二０三００四二九０號函一
          紙在卷可查，顯見事故當時府平路與育平路並無支線道與幹線道之區別，
          況支線道與幹線道之劃分狀況、劃分標準等，依據道路交通標誌標線號誌
          設置規則第五條規定，該等相關支、幹線道標誌、標線、號誌等之設置，
          本即應由主管機關依前開設置規則相關規定依其管轄辦理之，為該等主管
          機關依其權責所行使之行政裁量權，而非由人民依其主觀判斷而認定，而
          查本件違規地點為台南市○○路與府平路交岔路口，其道路主管機關為台
          南市政府交通局，該岔路口既於九十二年十月一日始依法完成育平路、府
          平路分別為幹支道之區分，換言之，該路口在本件車禍當時並無支、幹道
          劃分，從而異議人於上開時、地駕駛車輛行經無號誌岔路口，兩線均為幹
          線道或支線道，而有左方車未讓右方車先行之違規事實，即堪認定。從而
          異議人前開所辯，要係卸責之詞，自無可採。
    （三）本件異議人有於右述時、地駕駛車輛，有兩線均為幹線道或支線道，而有
          左方車未讓右方車先行之事實，既可認定，則移送機關即交通部公路總局
          嘉義區監理所台南監理站據此引用前開道路交通管理處罰條例第四十五條
          第九款、第六十三條第一項第一款規定，而裁處異議人罰鍰新臺幣六百元
          ，並記違規點數一點，於法即無違誤，異議人異議為無理由，應予駁回。
四、據上論斷，應依道路交通案件處理辦法第十九條，裁定如主文。
中      華      民      國      九十三      年     三     月    十六    日
                                  臺灣臺南地方法院交通法庭
                                      法  官    張  瑛  宗
右正本證明與原本無異
如不服本裁定應於送達後五日內向本院提出抗告狀
                                      書記官    陳  志  德
中      華      民      國      九十三      年     三     月    十七    日
